臺灣高雄地方法院刑事判決　　　　　　　　　　　　九十三年度訴字第一九九五號
　　公　訴　人　臺灣高雄地方法院檢察署檢察官
　　被　　　告　乙○○
　　　　　　　　甲○○
右列被告等因違反槍砲彈藥刀械管制條例案件，經檢察官提起公訴（九十三年度偵字第
一八八號），及移送併辦（九十三年度偵字第六○一八號）本院判決如左：
    主  文
乙○○未經許可，寄藏可發射子彈具有殺傷力之改造玩具手槍，累犯，處有期徒刑壹
年伍月，併科罰金新臺幣陸萬元，罰金如易服勞役以銀元參佰元即新台幣玖佰元折算
壹日。扣案之改造玩具手槍壹枝（槍枝管制編號0000000000號，含彈匣壹
個）、子彈陸顆，均沒收。
甲○○無罪。
    事  實
一、乙○○前因違反電信法等案件，經台灣高等法院高雄分院以八十八年上訴字第一
    三三號判處有期徒刑十月確定，復因違反毒品危害防治條例案件，經本院以八十
    八年訴字第六二○號判處有期徒刑十月，並經台灣高等法院高雄分院以八十八年
    度上訴字第八九四號駁回上訴確定，經接續執行，於民國九十年四月三日假釋期
    滿，未經撤銷，視為執行完畢。乙○○明知具有殺傷力之槍彈，為槍砲彈藥刀械
    管制條例所管制之違禁物，未經許可不得寄藏，竟於九十三年五月七日某時，在
    高雄市○○區○○路與德威街口之停車場，基於寄藏之犯意，受自稱「陳侃舜」
    （真實年籍姓名不詳，綽號「舜仔」）之成年男子之委託寄藏仿WALTHER廠PPK/S
    型半自動手槍製造之玩具手槍換裝土造金屬槍管而成之改造玩具手槍一支（含彈
    匣一個）及子彈六顆（包括八釐米土造金屬子彈三顆、七點七釐米改造金屬子彈
    三顆），並攜至其與女友甲○○共同居住之高雄市○○區○○街八十六號二樓房
    間內為之隱藏。嗣於同年月二十七日上午十時十五分許，經員警在上址處二樓房
    間內執行逮捕因另案通緝之乙○○之勤務時，當場查獲上開槍、彈。
二、案經高雄市政府警察局苓雅分局移送臺灣高雄地方法院檢察署檢察官偵查起訴。
    理  由
一、訊據被告乙○○坦承其右述收受自稱「陳侃舜」（真實年籍姓名不詳，綽號「舜
    仔」）之成年男子所交付保管之改造玩具手槍一支（含彈匣一個）及子彈六顆而
    寄藏之犯罪事實，惟辯稱：「伊於九十三年五月七日是收受扣案槍彈後，就將之
    藏在停車場旁花盆與花盆間的地方，於同月二十七日凌晨一至二點間，才將槍彈
    拿到高雄市○○區○○街八十六號二樓房間內藏放」等語，經查：
  (一)被告乙○○坦承其右述收受「舜仔」所交付保管之改造玩具手槍一支及子彈六顆
    而寄藏之事實，並有扣案之改造玩具手槍一支（槍枝管制編號00000000
    000號，含彈匣一個）、子彈六顆、黑色皮套一個，及卷附之槍、彈相片十六
    張可資佐證。而該扣案之改造玩具手槍（槍枝管制編號0000000000號
    ），經送鑑定結果，認係仿WALTHER廠PPK/S型半自動手槍製造之玩具手槍換裝土
    造金屬槍管而成之改造手槍，經檢視槍枝，單動功能損壞，惟仍可以複動方式擊
    發適用子彈，認具殺傷力；又扣案子彈六顆，其中三顆，係直徑八釐米之土造子
    彈，採樣二顆試射，可擊發，認具殺傷力；另外三顆，均係直徑七點七釐米之改
    造子彈，採樣一顆試射，可擊發，認具殺傷力，有內政部警政署刑事警察局九十
    三年六月十四日刑鑑字第０九三０一一九三七四號槍彈鑑定書一份及照片四張在
    卷可稽（附於偵卷五至九頁），上開改造玩具手槍及子彈均屬槍砲彈藥刀械管制
    條例所稱之槍砲、彈藥無誤，被告乙○○確有寄藏扣案槍、彈之犯行無疑。
  (二)至被告乙○○藏放扣案槍彈之地點係在被告乙○○與甲○○同居之高雄市○○區
    ○○街八十六號鐵皮屋二樓房間內，業據被告乙○○於警詢中坦承：「警方在九
    十三年五月二十七日，在高雄市○○區○○街八十六號鐵皮屋二樓房間內桌子地
    上查獲之手槍、彈匣及子彈（用黑色皮套包裝），是綽號『舜仔』之男子，於九
    十三年五月七日，在高雄市○○區○○路與德威街口之停車場，交付給我保管，
    我當日將槍、彈放在德威街八十六號鐵皮屋二樓房間內桌子地上，我有打開黑色
    皮套拿出手槍觀看。」等語明確（見九十三年五月二十七日警詢筆錄），雖被告
    乙○○嗣於警詢中改稱：「綽號『舜仔』之男子於九十三年五月七日將手槍交給
    我後，我就將手槍藏在我住的停車場內一個花盆內，我是五月二十六日凌晨一至
    二點時才將槍枝由停車場花盆內拿到房間」等語（見九十三年五月二十七日警詢
    筆錄），然其係經警質之其供述與被告甲○○所稱扣案槍彈係被告於九十三年五
    月二十七日凌晨一、二時，方帶回上開同居處所內之供詞不同而翻異其詞，且被
    告乙○○於本院先後辯稱：「我拿到槍彈後，將槍彈藏在德威街八十六號檳榔攤
    旁的停車場旁的花圃後面，因為該處花樹很繁密，我直接放在地面上。」等語；
    「我拿到槍彈當天後我就拿到富民街及德威街旁停車場放置，在停車場花盆與花
    盆的中間。」等語（分見本院九十三年十月二十一日準備程序筆錄、九十三年十
    一月十六日審判筆錄），其辯詞明顯反覆不一，已難認為真實，佐以被告乙○○
    係受友人之託而寄藏槍、彈之違禁物品，實難想像被告乙○○竟將扣案槍、彈置
    於人來人往之停車場，是被告乙○○嗣後改稱之詞，顯為附和被告甲○○所為，
    而不足採信。
  (三)至被告乙○○於本院審理中辯稱：其於九十三年五月二十七日警詢時並未供稱「
    甲○○知悉我非法持有槍枝，我於九十三年五月七日向『舜仔』拿手槍後回到二
    樓房間，我打開黑色皮套拿出手槍觀看時，我女友甲○○有看到。」等語，警詢
    筆錄上之記載有誤等語，然經本院勘驗被告乙○○於九十三年五月二十七日之警
    詢筆錄錄音帶，被告乙○○於警詢中之供述與上開警詢筆錄之記載相符無誤，此
    有本院九十三年十一月十六日勘驗筆錄在卷可證，是被告乙○○此部分之辯解，
    亦無可採。
  (四)綜上所述，本案罪證已甚明確，被告乙○○犯行洵堪認定。
二、核被告乙○○所為，係犯槍砲彈藥刀械管制條例第十一條第四項之未經許可寄藏
    其他可發射子彈具有殺傷力之改造玩具手槍罪，以及同條例第十二條第四項之未
    經許可寄藏子彈罪。又按槍砲彈藥刀械管制條例第十一條第四項與第十二條第四
    項，係將持有與寄藏為分別之處罰規定，而寄藏與持有，均係將物置於自己實力
    支配之人，僅寄藏必先有他人之持有行為，而後始為之受寄代藏而已，故寄藏之
    受人委託代為保管，其保管之本身，亦屬持有，不過，此之持有係受寄之當然結
    果，不應另就持有部分予以論罪（此有最高法院八十八年度臺上字第四六○八號
    判決可資參照），是被告乙○○未經主管機關之許可而持有扣案槍、彈之行為，
    分為寄藏行為所吸收，不另論罪。被告乙○○以一寄藏行為，同時寄藏扣案之改
    造玩具手槍、子彈，觸犯構成要件不同之罪名，為想像競合犯，應從一重之依未
    經許可寄藏其他可發射子彈具有殺傷力之改造玩具手槍罪論處。被告乙○○前因
    違反電信法等案件，經台灣高等法院高雄分院以八十八年上訴字第一三三號判處
    有期徒刑十月確定，復因違反毒品危害防治條例案件，經本院以八十八年訴字第
    六二○號判處有期徒刑十月，並經台灣高等法院高雄分院以八十八年度上訴字第
    八九四號駁回上訴確定，經接續執行，於民國九十年四月三日假釋期滿，未經撤
    銷，視為執行完畢。有台灣高等法院被告全國前案記錄表及台灣高雄地方法院檢
    察署刑案查註記錄各一份在卷可證，其前受有期徒刑執行完畢，於五年內再犯本
    件最重本刑為有期徒刑以上之罪，為累犯，應依刑法第四十七條規定加重其刑。
    審酌被告乙○○寄藏槍彈，潛在危害社會治安，惟念其犯後坦承大部分犯行，態
    度堪認良好等一切情狀，量處如主文所示之刑，併就罰金部分諭知如易服勞役之
    折算標準。又扣案仿WALTHER廠PPK/S型半自動手槍之改造玩具手槍一支（槍枝管
    制編號0000000000號，含彈匣一個），及扣案子彈六顆（包括直徑八
    釐米之土造子彈三顆，直徑七點七釐米之改造子彈三顆），均係槍砲彈藥刀械管
    制條例第四條第一項第一款、第二款所列物品，乃未經許可不得持有之違禁物，
    均應依刑法第三十八條第一項第一款之規定宣告沒收。至扣案裝放扣案槍、彈之
    黑色皮套，並非扣案槍、彈之主要組成零件，亦非被告所有之物，爰不予宣告沒
    收。
三、(一)公訴意旨另以：被告乙○○將上開改造玩具手槍一支（含彈匣一個）、子彈六
      發攜至其與女友甲○○共同居住之高雄市○○區○○街八十六號二樓租屋處藏
      匿，而被告甲○○亦明知具有殺傷力之槍彈，為槍砲彈藥刀械管制條例所管制
      之違禁物，未經許可不得寄藏，竟與乙○○基於受寄槍彈之犯意聯絡，同意將
      該批槍彈藏置於上址處，因認被告甲○○涉犯槍砲彈藥刀械管制條例第十一條
      第四項之未經許可持有其他可發射子彈具有殺傷力之改造玩具手槍罪，以及同
      條例第十二條第四項之未經許可持有子彈罪嫌。
    (二)公訴人認被告甲○○涉犯前揭罪嫌，無非以扣案槍、彈，及被告乙○○之供述
      為其依據，按犯罪事實應依證據認定之，無證據不得推定其犯罪事實；不能證
      明被告犯罪者，應諭知無罪之判決，刑事訴訟法第一百五十四條第二項、第三
      百零一條第一項定有明文。次按認定不利於被告之事實，須依積極證據，苟積
      極證據不足為不利於被告事實之認定時，即應為有利於被告之認定，更不必有
      何有利之證據，最高法院三十年上字第八一六號判例可資參照。
    (三)訊據被告甲○○矢口否認有何寄藏槍彈之犯行，辯稱：扣案槍、彈是被告乙○
      ○於九十三年五月二十七日凌晨一、二時，自外面帶回來同居住處，當時伊在
      睡覺。伊不知悉乙○○寄藏扣案槍、彈之事，伊於九十三年五月七日有看到有
      乙○○向「陳侃舜」收受的一包東西，但不知道內容物就是扣案槍、彈等語。
      經查：
    1.被告乙○○於九十三年五月七日，在高雄市○○區○○路與德威街口之停車場
      收受自稱「陳侃舜」（綽號「舜仔」）之成年男子所交付保管之扣案改造玩具
      手槍一枝及子彈六顆，被告乙○○於同日將上開扣案槍、彈攜回被告二人同居
      之高雄市○○區○○街八十六號二樓房間，並打開黑色皮套取出手槍觀看時，
      被告甲○○見狀詢問來源，因而得知被告乙○○為綽號「舜仔」寄藏扣案槍、
      彈之事，嗣經警於同月二十七日上午十時十五分許，為警在上址處二樓房間內
      當場查獲扣案之事實，業據證人即同案被告乙○○於警詢供述詳盡，並有上開
      扣案槍、彈，及卷附之搜索扣押筆錄可證。被告甲○○雖辯稱：不知悉被告乙
      ○○將扣案槍、彈為寄藏在上開房間內等語，而證人即同案被告乙○○嗣亦翻
      異前詞，於本院審理中證稱：「並未於警詢中說過甲○○有看到我拿手槍出來
      觀看，我在收受『陳侃舜』所交付之扣案槍、彈後，是放在停車場旁的花盆與
      花盆間，是九十三年五月二十七日凌晨趁甲○○睡覺時，我才把扣案槍彈拿回
      我與甲○○同居之房間放置。」等語（見本院九十三年十一月十六日審理筆錄
      ），然證人乙○○於本院審理中之證述與其於警詢中所為之供述不符，且違反
      常情，顯為附和被告甲○○之詞，不足採信，業經本院審認如前，況被告甲○
      ○既供稱；其於九十三年五月二十七日當日，一直睡到聽見樓下員警的聲音，
      才下樓等語詳盡（本院九十三年十一月十六日審理筆錄），則被告甲○○又豈
      可能知悉上開扣案槍、彈是被告乙○○於當日凌晨一、二時攜回放置在房間內
      ，是被告甲○○上開所辯，顯不足採。被告甲○○應知悉被告於九十三年五月
      七日即將受寄之槍、彈藏置在渠二人之上述同居處。
    2.然所謂寄藏手槍，係指受寄他人之手槍，為之隱藏而言（參考最高法院三十年
      非字第五七號、五十一年臺上字第八七號判例）。行為人主觀上對須有受寄他
      人執持占有之意思，客觀上有足以顯示係受寄他人之手槍，而為持有、隱藏。
      被告甲○○僅係單純知悉被告乙○○收受上開槍、彈並寄藏在二人同居之處所
      ，並無任何積極證據證明被告甲○○主觀上有何寄藏槍彈之意，客觀上有何寄
      藏行為，自無從單純以被告甲○○知悉乙○○寄藏上開槍、彈之事，即推斷被
      告甲○○具有與被告乙○○共同寄藏上開槍、彈之犯意聯絡及行為分擔。
    (四)綜上，公訴人所舉之證據不足證明被告甲○○有與被告乙○○共同寄藏上開扣
      案槍、彈，此外亦無任何積極證據證明被告甲○○有何公訴人所指之犯行，被
      告甲○○之犯行，尚屬不能證明，依前開說明，應諭知被告甲○○無罪。
四、至檢察官移送併辦之臺灣高雄地方法院檢察署九十三年度偵字第六○一八號甲○
    ○涉犯槍砲彈藥刀械管制條例案件，因本案被告甲○○業經本院諭知無罪，無從
    併辦，應退由檢察官另為適法之處理。
據上論斷，應依刑事訴訟法第二百九十九條第一項前段、第三百零一條第一項，槍砲
彈藥刀械管制條例第十一條第四項、第十二條第四項，刑法第十一條前段、第五十五
條、第四十七條、第四十二條第二項、第三十八條第一項第一款，罰金罰鍰提高標準
條例第二條，現行法規所定貨幣單位折算新臺幣條例第二條規定，判決如主文。
本案經檢察官丙○○到庭執行職務。
中      華      民      國     九十三    年     十一    月     三十     日
                                  臺灣高雄地方法院刑事第十六庭
                                      審判長法  官  施  柏  宏
                                            法  官  洪  能  超
                                            法  官  陳  億  芳
右為正本，係照原本作成，證明與原本無異。
如不服本判決，應於送達後十日內，向本院提出上訴狀。
                                            書記官  林  國  龍
中      華      民      國     九十三    年     十一    月     三十     日
槍砲彈藥刀械管制條例第十一條
未經許可，製造、販賣或運輸第四條第一項第一款所稱其他可發射金屬或
子彈具有殺傷力之各式槍砲者，處五年以上有期徒刑，併科新臺幣一千萬
元以下罰金。
未經許可，轉讓、出租或出借前項所列槍砲者，處三年以上十年以下有期
徒刑，併科新臺幣七百萬元以下罰金。
意圖供自己或他人犯罪之用，而犯前二項之罪者，處無期徒刑或七年以上
有期徒刑，併科新臺幣一千萬元以下罰金。
未經許可，持有、寄藏或意圖販賣而陳列第一項所列槍砲者，處一年以上
七年以下有期徒刑，併科新臺幣七百萬元以下罰金。
第一項至第三項之未遂犯罰之。
槍砲彈藥刀械管制條例第十二條
未經許可，製造、販賣或運輸子彈者，處一年以上七年以下有期徒刑，併
科新台幣五百萬元以下罰金。
未經許可，轉讓、出租或出借子彈者，處六月以上五年以下有期徒刑，併
科新台幣三百萬元以下罰金。
意圖供自己或他人犯罪之用，而犯前二項之罪者，處三年以上十年以下有
期徒刑，併科新台幣七百萬元以下罰金。
未經許可，持有、寄藏或意圖販賣而陳列子彈者，處五年以下有期徒刑，
併科新台幣三百萬元以下罰金。
第一項至第三項之未遂犯罰之。
